臺灣板橋地方法院交通事件裁定　　　 100年度交聲字第2901號
原處分機關　臺北市交通事件裁決所
異　議　人
即受處分人　陳道鄰
上列異議人即受處分人因違反道路交通管理處罰條例案件，對於
臺北市交通事件裁決所民國100年8月15日所為之北市裁罰字第裁
22-C00000000號處分，聲明異議，本院裁定如下：
    主  文
異議駁回。
    理  由
一、原處分意旨略以：異議人即受處分人陳道鄰於民國100年5月
    19日4時50分許，駕駛車牌號碼432-YB號營業一般小客車，
    行經新北市○○區○○路、永安街口 (裁決書略載為「新店
    區○○路永安」)，因有「駕車行經有燈光號誌管制之交岔
    路口闖紅燈」之違規行為，經新北市政府警察局新店分局安
    和派出所警員當場填製新北市警交大字第C00000000號舉發
    違反道路交通管理事件通知單予以舉發後，原處分機關於10
    0 年8月15日以北市裁罰字第裁22-C00000000號違反道路交
    通管理事件裁決書，依道路交通管理處罰條例第53條第1項
    、第63條第1項第3款（裁決書漏載第3款）之規定，裁處罰
    鍰新臺幣（下同）2,900元，並記違規點數3點。
二、異議意旨略以：伊行經安和路口時為綠燈，員警所在位置為
    垂直方向，應是員警誤判，為此聲明異議，請求撤銷原處分
    云云。
三、按汽車駕駛人，行經有燈光號誌管制之交岔路口闖紅燈者，
    處1,800 元以上5,400 元以下罰鍰，並記違規點數3 點，道
    路交通管理處罰條例第53條第1 項、第63條第1 項第3 款分
    別定有明文。
四、經查：
(一)異議人於上揭時、地，駕駛上揭營業一般小客車，經上揭派
    出所員警當場攔停並以闖紅燈為由製單舉發等事實，為異議
    人所不爭執，並有上揭舉發違反道路交通管理事件通知單、
    違反道路交通管理事件裁決書、新北市政府警察局新店分局
    100年6月29日新北警店交裁字第1000033979號函各1份附卷
    可稽，是此部分之事實堪予認定。
(二)雖異議人辯稱：伊行經安和路口時為綠燈云云。惟經本院傳
    喚證人即舉發員警蔡昱帆到庭並具結證稱：我車上有行車紀
    錄器，當時凌晨4點多快5點，我在永平街口等紅燈，正前方
    橫著一條安和路，過了安和路，該條路叫永安街。當時我起
    步的瞬間，看到一台計程車從我面前呼嘯而過，該路口寬度
    約20公尺，因此我判斷該車時速約有50公里。我有看到安和
    路上的燈號，因該路口不大，且當時是晚上，燈號的紅光很
    明顯。我事後有去查證，安和路及永安街兩個路口皆紅燈的
    情形有3、4秒之久，而我當時已經綠燈了，異議人才從我面
    前經過，所以異議人有闖紅燈。我在查證的光碟檔案中，我
    人在安和路往新店方向，畫面正中間前方的燈號是安和路的
    燈號，在畫面左方的燈號是進入永安街的燈號等語（見本院
    100 年9月19日訊問筆錄第2至3頁），並庭呈蒐證光碟1份。
    而經本院當庭勘驗該蒐證光碟結果略為：「1 、光碟中0000
    0000檔案：紀錄器所屬車輛，在畫面時間36秒時，於路口停
    等紅燈，該行向可以看到紅燈旁尚有讀秒計時的燈號，紀錄
    器所屬車輛在畫面時間1 分20秒時有稍微往前滑動，當時燈
    號仍為紅燈，在畫面時間1 分26秒時，燈號已轉為綠燈，前
    方道路有一計程車以很快的速度通過，1 分27秒時已經完全
    出畫面中。嗣紀錄器所屬車輛即右轉，以很快的速度追隨計
    程車後方，直到畫面時間1 分42秒時，二車遇到紅燈才停下
    來。2 、光碟中VIDE00020 擋案：畫面時間0 秒到19 秒 安
    和路是綠燈，進入永安街的燈號是紅燈，在畫面時間20 秒
    時安和路燈號轉為黃燈，畫面時間22秒時該燈號轉為紅燈，
    此時進入永安街的燈號也是紅燈，畫面時間24秒時進入永安
    街的燈號轉為綠燈」等情，有本院勘驗筆錄1 份在卷可參，
    且異議人對上揭勘驗筆錄第1 項所載之計程車即係其本人遭
    舉發當時所駕駛之車輛乙節亦坦承不諱，而依上開勘驗結果
    ，安和路路口之燈號自黃燈轉換為紅燈，需時2 秒鐘；嗣永
    安街口之紅燈需再等2 秒鐘始會轉換為綠燈，且異議人所駕
    駛之車輛僅花費1 秒鐘之時間，即完全通過該路口，可見異
    議人之車速甚快，此情核與證人蔡昱帆上揭證述情形相符。
    倘如異議人所辯：伊於通過安和路路口停止線時，燈號是綠
    燈云云屬實，以異議人當時之車速，顯在該路口燈號轉換為
    黃燈之期間(2秒鐘) ，即已可完全通過該路口，而不致於遲
    至進入永安街路口之燈號亦轉為綠燈時( 已又經過2 秒) ，
    才從監視器畫面中出現，從上情可見異議人通過安和路之停
    止線時，安和路之燈號應為紅燈無疑，異議人上開所辯，尚
    不足採信。
五、綜上所述，異議人即受處分人確有於前述時、地闖紅燈之違
    規行為。是原處分機關援引道路交通管理處罰條例第53條第
    1項、第63條第1項第3款（裁決書漏載第3款）之規定，據以
    裁處罰鍰2,900元，並記違規點數3點，核無違誤，本件異議
    人之異議為無理由，應予駁回。
據上論斷，應依道路交通事件處理辦法第18條，裁定如主文。
中    華    民    國   100    年    9     月    23    日
                  刑事第十庭   法  官   陳昭筠
以上正本證明與原本無異。
如不服本裁定應於送達後5日內向本院提出抗告狀。
                               書記官   黃文儀
中    華    民    國   100    年    9     月    26    日